臺灣新北地方法院刑事裁定　　　　　　　110年度訴字第943號
公　訴　人　臺灣新北地方檢察署檢察官
被　　　告　黃俊傑




選任辯護人　黃昆培律師
上列被告因違法毒品危害防制條例案件，經檢察官提起公訴（11
0年度偵字第28800號），本院裁定如下：
    主  文
黃俊傑自民國壹佰壹拾年拾貳月拾日起延長羈押貳月，並禁止接
見、通信。
具保停止羈押之聲請駁回。
    理  由
一、被告黃俊傑因違反毒品危害防制條例案件，經於本院民國11
    0 年9 月10日訊問後，認被告涉犯毒品危害防制條例第4 條
    第2 項之販賣第二級毒品罪嫌疑重大，有刑事訴訟法第101
    條第1 項第3 款之羈押原因，並有羈押之必要，於同日裁定
    羈押等節，有本院110 年9 月10日刑事報到單、訊問筆錄、
    押票影本各1 份在卷可按。
二、羈押被告，偵查中不得逾二月，審判中不得逾三月。但有繼
    續羈押之必要者，得於期間未滿前，經法院依第101 條或第
    101 條之1 之規定訊問被告後，以裁定延長之；延長羈押期
    間，偵查中不得逾二月，以延長一次為限。審判中每次不得
    逾二月，如所犯最重本刑為10年以下有期徒刑以下之刑者，
    第一審、第二審以三次為限，第三審以一次為限，刑事訴訟
    法第108 條第1 項前段、第5 項定有明文。
三、茲因被告羈押期間即將屆滿，經本院於110 年12月1 日訊問
    被告，被告雖始終否認犯行，然有證人陳虹霏、林嘉星、王
    家文、張新旺之證述、通訊監察譯文、監視器畫面翻拍照片
    、通訊軟體LINE對話紀錄擷圖等在卷可佐，足認被告涉犯毒
    品危害防制條例第4 條第2 項之販賣第二級毒品罪，嫌疑確
    屬重大。其所犯為最輕本刑十年以上有期徒刑之重罪，且被
    訴販賣第二級毒品犯行多達17次，衡諸趨吉避凶之基本人性
    ，其知悉所涉犯前開販賣毒品罪之法定刑非輕，而圖以逃匿
    之方式，規避後續追訴、審判及執行等程序進行之可能性甚
    高。又本案犯罪事實均經證人指證在卷，考量被告與本案證
    人均為朋友或工作上認識之關係，依卷附聯繫資料亦可知其
    等互動密切，被告面對本案重刑追訴實有影響證人陳述的強
    烈動機及管道，亦有相當理由認為被告有勾串證人之虞。至
    證人張虹霏、張新旺、王家文雖於本院110 年11月18日審理
    期日到庭作證，然本案仍有證人林嘉星尚未到庭，且經檢察
    官聲請再次傳喚，並經本院定於110 年12月16日續行審理，
    此有本院110 年11月18日刑事報到單及審判筆錄各1 份可參
    ，是被告勾串證人之風險實仍存在，且被告上開逃亡、串證
    之風險，實難僅以具保或定期報到之手段加以取代，考量被
    告所犯販賣第二級毒品罪對人民身體健康危害甚大，審酌國
    家社會公益、國民法益、被告之侵害法益情狀及其人身自由
    基本權利，就其目的與手段依比例原則權衡，併考量本案訴
    訟進行狀況，認對被告所為羈押處分仍屬必要且適當，爰裁
    定自110 年12月10日起，延長羈押2 月，並禁止接見、通信
    。
四、辯護人當庭聲請具保停止羈押意旨略以：被告與尚未到庭之
    證人林嘉星前有工作糾紛，甚至差點發生肢體衝突，證人林
    嘉星對被告存有仇恨，被告實無可能影響證人林嘉星使其為
    有利於被告證述，且證人林嘉星經法院以公權力方式加以傳
    喚，卻仍未到庭作證，以被告一己之力更無可能自行與證人
    林嘉星取得聯繫，故被告本件實無勾串證人之可能。另本案
    僅剩證人林嘉星尚未到庭，若仍以被告有串證之虞為由延長
    羈押，顯然過度限制被告之人身自由，而違反比例原則，請
    准被告具保停止羈押等語。被告亦以需照顧患有退化性關節
    炎之阿姨等語，請求具保停止羈押。然查：被告因涉犯前揭
    罪名之嫌疑重大，仍有羈押原因及必要，業如前述，被告本
    案面臨重罪追訴，其當有影響證人陳述之強烈動機，況除了
    證人與被告間之情誼、關係之外，人情壓力、金錢或物質誘
    因、遭受請託、脅迫等，均為可能影響證人陳述內容之原因
    ，是縱被告與證人林嘉星間曾有不快，亦難遽認被告即無影
    響證人陳述之動機及可能。又證人林嘉星雖於本院前次審理
    程序中經合法傳喚未到庭，然被告與證人林嘉星為同事關係
    ，其不無透過共同認識之友人與證人林嘉星取得聯繫之可能
    ，當不能僅以證人林嘉星經法院傳喚未到，即認被告在外無
    與證人林嘉星接觸之管道。另本案檢察官聲請傳喚之證人即
    購毒者4 人中，雖僅證人林嘉星尚未到庭作證，然被告被訴
    販賣第二級毒品予證人林嘉星之次數多達8 次（即起訴書附
    表編號3 至10），犯行難認輕微，被告既否認全部犯行，其
    上開勾串證人之高度風險仍然存在，考量被告犯罪情節及國
    家社會公益、國民法益，本案以羈押方式限制被告之人身自
    由，實合乎比例原則，從而，辯護人上開主張難認有理。至
    被告所陳上情，核與刑事訴訟法所定羈押要件無涉，自非可
    採，是被告及辯護人聲請具保停止羈押，均無理由，應予駁
    回。
中    華    民    國   110    年    12    月    1     日
                  刑事第五庭    審判長法  官  胡堅勤
                                      法  官  賴昱志
                                      法  官  王筱維
上列正本證明與原本無異。
如不服本裁定，應於裁定送達後五日內敘明抗告理由，向本院提
出抗告狀。
                                      書記官  李佳勳
中    華    民    國   110    年    12    月    3     日